臺灣橋頭地方法院刑事判決　
111年度審易字第799號
公  訴  人  臺灣橋頭地方檢察署檢察官
被      告  潘崑源





上列被告因竊盜案件，經檢察官提起公訴（111年度偵緝字第675
號），嗣被告於準備程序中就被訴事實為有罪之陳述，經本院裁
定進行簡式審判程序，並判決如下：
    主  文
潘崑源犯踰越安全設備侵入有人居住之建築物竊盜罪，處有期徒
刑拾月。未扣案如附表所示之犯罪所得均沒收，於全部或一部不
能沒收或不宜執行沒收時，追徵其價額。
    事  實
一、潘崑源意圖為自己不法之所有，基於踰越安全設備侵入有人
    居住之建築物竊盜之犯意，於民國110年6月6日凌晨2時56分
    至4時37分間，駕駛車牌號碼00-0000號自用小客貨車（下稱
    甲車），至高雄市鳥松區中正路322巷內停放後，步行至陳
    淵菘所經營並居住其內之高雄市○○區○○路00○0號工廠，見該
    工廠大門上方鐵皮留有維修間隙，乃以攀爬穿越該間隙之方
    式踰越安全設備，侵入該工廠內，徒手竊取陳淵菘所有如附
    表所示之物品【價值共計新臺幣（下同）15,000元】，得手
    後搬運至停車處駕駛甲車離去。嗣陳淵菘發現遭竊報警處理
    ，經警調閱監視器畫面，始循線查悉上情。
二、案經陳淵菘訴由高雄市政府警察局仁武分局報告臺灣橋頭地
    方檢察署檢察官偵查起訴。
    理  由
壹、程序事項
　　除被告所犯為死刑、無期徒刑、最輕本刑為3 年以上有期徒
    刑之罪或高等法院管轄第一審案件者外，於前條第1 項程序
    進行中，被告先就被訴事實為有罪之陳述時，審判長得告知
    被告簡式審判程序之旨，並聽取當事人、代理人、辯護人及
    輔佐人之意見後，裁定進行簡式審判程序，刑事訴訟法第27
    3 條之1 第1 項定有明文。本案被告潘崑源所犯屬法定刑為
    死刑、無期徒刑、最輕本刑為3 年以上有期徒刑以外之罪，
    渠於準備程序時就被訴事實為有罪之陳述【見審易卷第72頁
    】，經告知簡式審判程序要旨並聽取當事人意見，經被告同
    意適用簡式審判程序後，本院亦認無不得或不宜改依簡式審
    判程序進行之處，爰依刑事訴訟法第273 條之1 第1 項規定
    裁定進行簡式審判程序，合先敘明。又簡式審判程序之證據
    調查，依刑事訴訟法第273 條之2 規定，不受同法第159 條
    第1 項、第161 條之2 、第161 條之3 、第163 條之1 及第
    164 條至第170 條規定之限制，附此說明。
貳、實體事項
一、認定犯罪事實所憑之證據及理由
　　訊據被告就上揭事實坦承不諱【見偵緝卷第71頁至第72頁、
    審易卷第72頁、第76頁、第78頁】，核與證人即告訴人陳淵
    菘證述相符【見偵卷第13頁至第15頁、偵緝卷第73頁至第74
    頁】，復有監視器畫面擷圖、高雄市○○○○○○○○○○○○○○○○○○○○
    ○○○○○○○○○○○路○○○○○○○○○號查詢汽車車籍資料等證據資料在
    卷可佐【見偵卷第29頁至第31頁、第73頁至第105頁】，堪
    信被告所為之任意性自白確與事實相符。是本件事證已臻明
    確，被告犯行洵堪認定，應予依法論科。
二、論罪科刑
  ㈠論罪部分
　⒈按刑法第321 條第1 項第1 款之侵入有人居住之建築物竊盜
    罪，所謂建築物，係指住宅以外上有屋面，周有門壁，足蔽
    風雨，供人出入，且定著於土地之工作物者而言，倘該建築
    物平時有人居住，為保護住居者財產之安全及居住之安寧、
    自由，並防免引發搏鬥而升高之危險，對於侵入及隱匿其內
    而為竊盜者，自須加重處罰（最高法院101 年度台非字第14
    0 號判決意旨參照）。查告訴人平時係居住於該工廠，且案
    發當時告訴人正於該工廠內睡覺，此經告訴人證述明確【見
    偵卷第13頁、偵緝卷第73頁】，是該工廠顯屬有人居住之建
    築物無訛，是被告所為自應成立侵入有人居住之建築物竊盜
    罪。
　⒉次按刑法第321條第1項第2款所謂「毀」係指毀損，稱「越」
    則指踰越或超越，祇要踰越或超越門窗、牆垣或安全設備之
    行為，使該門扇、牆垣或安全設備喪失防閑作用，即該當於
    前揭規定之要件（最高法院77年度台上字第1130號判決意旨
    參照）。另鐵皮圍籬係以鐵皮浪板作成之牆壁，本係為隔間
    防閑而設，屬於安全設備之一種，究與牆垣係用土磚砌成之
    性質有間（最高法院85年度台上字第5288號判決意旨參照）
    。查被告係以攀爬大門上方鐵皮圍籬之間隙侵入該工廠內行
    竊，業經認定如前，則被告此舉已使上開鐵皮圍籬喪失防閑
    作用，揆諸前揭說明，已符合「踰越安全設備」之加重要件
    無訛。
　⒊是核被告所為，係犯刑法第321條第1項第1款、第2款之踰越
    安全設備侵入有人居住之建築物竊盜罪。　　
　㈡爰依據行為人之責任為基礎，審酌被告不思以正當方法獲取
    財物，率爾以踰越安全設備、侵入有人居住之建築物之手段
    ，竊取他人財物，侵害他人財產權，所為實屬不該，顯欠乏
    尊重他人財產權之正確態度，違反法律之誡命規範；另考量
    被告前因竊盜、妨害自由、毀損、恐嚇取財等案件，經法院
    論罪科刑，入監服刑後，於106年12月26日假釋出監，假釋
    期間至110年8月8日等情，有臺灣高等法院被告前案紀錄表
    在卷可稽，而本件係被告於上開假釋期間再犯，顯見被告並
    未因前案受刑事處罰而有悔改之意，本件實不宜輕縱；並慮
    及被告本件犯行所竊得之財物價值、告訴人所受之損害，及
    被告犯後尚能坦承犯行之犯後態度，兼酌以被告迄今尚未與
    告訴人和解或賠償損害，復衡以被告自陳國小畢業之智識程
    度、入所前擔任綁鐵工，月收入6至8萬元之經濟狀況【見審
    易卷第78頁】等一切情狀，量處如主文所示之刑。　　
三、沒收部分
    被告本件犯行竊得如附表所示之物，均未扣案，亦未實際合
    法發還予告訴人，為避免被告因犯罪而坐享所竊得之財物，
    爰依刑法第38條之1第1項前段、第3項之規定宣告沒收，於
    全部或一部不能沒收或不宜執行沒收時，追徵其價額。　　
據上論斷，應依刑事訴訟法第273條之1第1項、第299條第1項前
段，判決如主文。
本案經檢察官蔡婷潔提起公訴，檢察官靳隆坤到庭執行職務。
中　　華　　民　　國　　111 　年　　12　　月　　12　　日
              刑事第六庭      法  官 姚怡菁       
以上正本證明與原本無異。
如不服本判決應於收受送達後20日內向本院提出上訴書狀，並應
敘述具體理由；如未敘述上訴理由者，應於上訴期間屆滿後20日
內向本院補提理由書（均須按他造當事人之人數附繕本）「切勿
逕送上級法院」。
中　　華　　民　　國　　111 　年　　12　　月　　12　　日
                              書記官 陳佳彬
附表
編號 竊得財物名稱及數量 1 砂輪機1台 2 電動扳手1支 3 機油21瓶 4 泡腳機1台 5 電焊機1台 6 小米監視器1台 

附錄本件判決論罪科刑法條：
中華民國刑法第321條
犯前條第1項、第2項之罪而有下列情形之一者，處6月以上5年以
下有期徒刑，得併科50萬元以下罰金：
一、侵入住宅或有人居住之建築物、船艦或隱匿其內而犯之。
二、毀越門窗、牆垣或其他安全設備而犯之。
三、攜帶兇器而犯之。
四、結夥三人以上而犯之。
五、乘火災、水災或其他災害之際而犯之。
六、在車站、港埠、航空站或其他供水、陸、空公眾運輸之舟、
    車、航空機內而犯之。
前項之未遂犯罰之。